【裁判字號】    92,交抗,678
【裁判日期】    920829
【裁判案由】    聲明異議
【裁判全文】
臺灣高等法院臺中分院刑事裁定                    九十二年度交抗字第六七八號
    抗  告  人
    即受處分人  吳尚臻即吳素.
右抗告人即受處分人因違反道路交通管理處罰條例聲明異議案件，不服臺灣南投地方
法院中華民國九十二年七月二十三日所為裁定（九十二年度交聲字第九三號），提起
抗告，本院裁定如左：
    主      文
抗告駁回。
    理      由
一、本件抗告意旨略以：抗告人即異議人長期失業，又與同居人分手，官司未斷，每
    日為籌生活費，焦慮不已，也正接受心理治療中，對原處分機關警員李曜舜開單
    告發之事，法官竟相信片面之詞，但異議人強厲地反抗說明：異議人當時是在車
    上要開走，他過來要證件，伊隨即拿給他查看，駕照與行照，皆是同車攜帶，伊
    一拿給他，那知他隨即亂開罰單，也無拖吊、也無查車籍、也無查電腦等動作，
    硬是要開。李曜舜到庭上所說，皆是謊言，且是偽造事實、偽造文書。更仗勢為
    警、欺壓百姓。異議人當時苦苦哀求，請求勿開單，誰料李曜舜先生，厲言相逼
    ，並無所謂依法執行職務。異議人乃念各有職所，且多事在身，只請求撤銷告發
    罰單，因伊確實有給他所有證件，他是隨便就開單走人，異議人不願多生枝節，
    只求公正，為此提起抗告等語。
二、按汽車行駛未隨車攜帶行車執照者，處汽車所有人新臺幣三百元以上六百元以下
    罰鍰，並責令改正、補換牌照或禁止其駕駛，道路交通管理處罰條例第十四條第
    一項第二款定有明文。
三、經查，本件抗告人吳尚臻係於民國九十二年四月十八日十六時五分許，駕駛車牌
    號碼ＲＢ－七三一六號自用小客車，行經草屯鎮○○路與虎山路口，經南投縣警
    察局交通隊警員李曜舜警員舉發「未帶行照」，有南投縣警察局九十二年四月十
    八日投警交字第ＪＡ0000000號舉發違反道路交通管理事件通知書一紙附
    卷可稽。抗告人雖於原審辯稱有拿行照及駕照給開單警員云云，然證人即本件開
    單執行取締之員警李曜舜於原審到庭證述：「（當時情形？）那天我執行違規拖
    吊勤務，到了虎山路與碧山路口，有標示紅線臨時停車，我當天執行有發現異議
    人的車子停在那裡，要拖吊時，異議人走過來，我就沒有拖吊，我舉發他違規停
    車部分，他當時有說他是九二一災民不要開太重，違規部分我就勸導他，就舉發
    他未帶行照部分。（當時有無請異議人出示證件？）有，但他只拿駕照給我，車
    子我就查車籍資料填單。（他有說他行照沒帶？）他沒有拿給我看，我就查車籍
    資料，自己填單（填單舉發當時異議人有無意見？）他應沒有意見，不然他不會
    簽名。．．．（當時異議人有無拿行照給你？）我請他拿證件給我，他只有拿駕
    照給我看，我才查詢車籍資料，如他有拿給我，我就不用查電腦。」等語明確（
    見原審卷九十二年七月九日訊問筆錄）。次按道路交通管理處罰條例第七條第一
    項之規定：「道路交通管理之稽查，違規之紀錄，由交通勤務警察，或依法令執
    行交通稽查任務之人員執行之」，而警察為維持交通秩序，依法執行職務，立場
    應是客觀公正，且證人李曜舜與抗告人素不相識，亦無宿怨，衡情當無故意挾怨
    誣攀抗告人之理，是其所為舉發，應屬真實可信，自難謂其取締之事實毫無憑證
    ，否則所有由員警當場舉發之違規事件，豈非均得視為毫無憑據，則何有現場取
    締制度之必要，抗告人既未就執勤員警之舉發內容有誤提出相關證據以供調查，
    亦無何證據足資證明執勤員警有捏造事實違法取締之情事，則執勤警員本其維護
    交通秩序、安全職責所為之舉發，自應受到合法、正確之推定。再稽之本件抗告
    人有於上開舉發違反道路交通管理事件通知書上收受通知聯者欄處簽名，有該通
    知書附卷可參，苟如該抗告人所辯，其當時有將行車執照拿給開單警員，何致願
    於該通知單上簽名而未表示異議，足徵證人李曜舜上開證言非虛，抗告人前開所
    辯，自難採信。此外，本件復有復有南投縣政府警察局九十二年五月十四日投警
    交字第○九二○○○一七八一五號函在卷足憑，抗告人並未提出對其有利之證據
    以供本院查證，難認所辯可採。則抗告人確有行車執照未隨車攜帶之違規事實足
    堪認定。從而，原處分機關援引道路交通管理處罰條例第十四條第一項第二款之
    規定，裁罰抗告人即受處分人罰鍰新臺幣三百元，於法並無不合。原審法院以本
    件聲明異議為無理由，而裁定駁回異議，經核亦無不當，抗告人抗告意旨仍執前
    詞，指摘原裁定不當，並無理由，應予駁回。
據上論斷，應依道路交通案件處理辦法第二十六條、刑事訴訟法第四百十二條，裁定
如主文。
中      華      民      國      九十二  年      八      月      二十九  日
        臺灣高等法院臺中分院刑事第六庭
                                      審判長法  官  李  文  雄
                                            法  官  邱  顯  祥
                                            法  官  陳  秀  
右正本證明與原本無異。
不得再抗告。
                                            書記官  黃  禎  祥
中      華      民      國      九十二  年      九      月      一      日
                                                                        Ａ


司法院資訊處製作；財團法人民間司法改革基金會備份。
